【裁判字號】    91,易,4491
【裁判日期】    920328
【裁判案由】    竊盜
【裁判全文】
臺灣高雄地方法院刑事判決                        九十一年度易字第四四九一號
    公  訴  人  臺灣高雄地方法院檢察署檢察官
    被      告  乙○○
右列被告因竊盜案件，經檢察官聲請簡易判決處刑（九十一年度偵緝字第一五九五號
），本院審理後，認不宜逕以簡易判決處刑，改依通常程序進行審判（原案號：九十
一年簡字第一七二九號），判決如左：
    主  文
乙○○踰越門扇而竊盜，累犯，處有期徒刑壹年。
    事  實
一、乙○○前於民國八十六年間因麻醉藥品管理條例案件，經臺灣高雄地方法院判處
    有期徒刑七月確定，於八十七年十一月四日執行完畢；復於九十年間因偽造貨幣
    案件，經臺灣高等法院高雄分院判處有期徒刑二年確定，現正在監執行中。竟仍
    不知警惕，於上開麻醉藥品管理條例案件所處有期徒刑執行完畢後五年內，復意
    圖為自己不法之所有，基於竊盜之犯意，於九十一年九月十六日凌晨零時三十分
    許，在高雄縣大寮鄉○○路與仁德路口之「台南小吃部」，見該屋側面窗戶鐵製
    欄杆遭不明人士破壞而有機可乘，竟推開窗戶將手伸入屋內，竊取謝瑞居所有之
    維士比、保力達Ｂ、伯朗咖啡各一箱，得手後將之放在窗外空地欲繼續行竊時，
    旋為保全人員甲○○發現制止，乙○○見狀倉皇逃逸，然仍經甲○○追至大寮郵
    局大發支局處當場查獲，並扣得維士比、保力達Ｂ、伯朗咖啡各一箱。
二、案經謝瑞居訴由高雄縣警察局林園分局移送台灣高雄地方法院檢察署檢察官聲請
    簡易判決處刑。
    理  由
一、訊據被告乙○○矢口否認有何竊盜犯行，辯稱：當時伊因肚子痛，騎車經過該處
    ，看見那邊有巷子，就跑進去拉肚子，後來有聽人在喊，伊怕被誤會才會跑走，
    並無推開窗戶竊取財物，且伊身上亦無犯案工具云云。經查：右開事實，業據告
    訴人丙○○指訴甚詳，且經證人即保全員甲○○到庭證稱：「當天是因公司的保
    全系統有發報顯示異常，我一個人趕過去時就看到被告自左側窗邊伸手進去不知
    道在摸什麼，我問他你在幹什麼，他就馬上跑走，跑到後面騎他的機車逃走」、
    「（問：當時飲料都已被搬到屋外？）是」等語明確（九十二年三月十四日審判
    筆錄），並有維士比、保力達Ｂ、伯朗咖啡各一箱扣案可佐（見卷附扣押物品目
    錄表、贓物領據各一份），若被告係至該處拉肚子，豈有將手伸入屋內之理？屋
    內飲料又豈會憑空移至屋外？而被告若真為避免誤會，衡情應係留在現場說明實
    情，又豈有經保全人員發現後即騎車逃離現場之理？是被告所辯顯與常情有違，
    且與客觀事證不符，顯係事後卸責之詞，不足採信。此外，復有現場照片六張附
    卷可參，本件事證明確，被告竊盜犯行堪以認定，應依法論科。
二、本件被告於夜間至被害人上開房屋，推窗伸手入室竊取財物，雖其身體未侵入屋
    內，但其竊盜之手段，既已越進窗門，足使他人窗門設備失其防閑之效用，自屬
    踰越門扇而行竊。核其所為，係犯刑法第三百二十一條第一項第二款之加重竊盜
    罪。又被告曾因麻醉藥品管理條例案件，經臺灣高雄地方法院判處有期徒刑七月
    確定，於八十七年十一月四日執行完畢，此有台灣高等法院被告全國前案紀錄表
    及台灣高雄地方法院檢察署刑案資料查註紀錄表各一份附卷可參，其於五年以內
    再犯本件有期徒刑以上之罪，為累犯，應依法加重其刑。審酌被告正值年輕力壯
    ，竟一再違法犯紀，不知悔改，其犯罪之手段、其品性、生活狀況、智識程度、
    所竊得之財物價值，及事後堅不吐實、未見悔意等犯罪後態度等一切情狀，量處
    如主文所示之刑，以資懲儆。本件檢察官雖聲請以簡易判決處刑，然查被告所犯
    為刑法第三百二十一條第一項第二款之加重竊盜罪，其法定最低刑度為六月以上
    有期徒刑；又被告前因麻藥案件經法院判處有期徒刑七月確定，於八十七年十一
    月四日執行完畢，已如前述，其依累犯之規定加重其刑後，最低刑度已逾六月，
    既不得易科罰金，亦不符緩刑要件，是本件顯不得逕依簡易判決處刑，檢察官之
    聲請容有誤會，附此敘明。
據上論斷，應依刑事訴訟法第四百五十二條、第二百九十九條第一項前段、刑法第三
百二十一條第一項第二款、第四十七條，判決如主文。
本案經檢察官陳碧霞到庭執行職務。
中    華    民    國    九十二    年    三      月        二十八        日
                              臺灣高雄地方法院刑事第二庭
                                    法  官    葉啟洲
右正本證明與原本無異。
如不服本判決，應於判決送達後十日內，向本院提出上訴狀。
                                    書記官    蔡語珊
中    華    民    國    九十二    年    三      月        三十一        日
附錄法條：
中華民國刑法第三百二十一條
犯竊盜罪而有左列情形之一者，處六月以上、五年以下有期徒刑：
一  於夜間侵入住宅或有人居住之建築物、船艦或隱匿其內而犯之者。
二  毀越門扇、牆垣或其他安全設備而犯之者。
三  攜帶兇器而犯之者。
四  結夥三人以上而犯之者。
五  乘火災、水災或其他災害之際而犯之者。
六  在車站或埠頭而犯之者。
前項之未遂犯罰之。


司法院資訊處製作；財團法人民間司法改革基金會備份。
